臺灣高雄地方法院刑事判決　　　　　　　　　　　　九十一年度易字第一九三九號
　　公　訴　人　臺灣高雄地方法院檢察署檢察官
　　被　　　告　乙○○
右列被告因贓物案件，經檢察官聲請簡易判決處刑（九十一年度偵字第三九三四號）
，本院高雄簡易庭認不宜以簡易判決處刑，簽移本院改依通常訴訟審理，本院判決如
左：
    主  文
乙○○連續故買贓物，處拘役參拾日，如易科罰金，以參佰元折算壹日。
    事  實
一、乙○○明知友人柯孟宏（另併案偵辦）所欲出售之ＮＯＫＩＡ牌六一五０型號（
    序號000000000000000號）及三二一０型號（序號000000
    000000000號）手機各一具，係柯孟宏侵占遺失物所取得，為來路不明
    之贓物，竟基於故買贓物之概括犯意，分別於民國九十年十月二十日及二十九日
    ，在柯孟宏位於高雄市三民區○○○路五三號住處，各以新台幣（下同）四百元
    及六百元之價格予以買受使用。嗣於九十年十一月五日，為警偵辦上開ＮＯＫＩ
    Ａ牌三二一０型號手機原所有黃國恩溺水死亡案件時，始循線查獲。
二、案經內政部警政署高雄港務警察局移送臺灣高雄地方法院檢察署檢察官聲請簡易
    判決處刑。
    理  由
一、訊據被告乙○○固坦認於右揭時地，各以四百元及六百元之代價，向柯孟宏購得
    上開手機二具使用等事實不諱，惟矢口否認有故買贓物之犯行，辯稱：購買時柯
    孟宏沒有說是他撿來的，當時有向柯孟宏要保證書，他說他沒有，以為是他用舊
    了，不要用了，才會賣我這麼便宜，不知手機是贓物云云。經查，上開手機二具
    係各於九十年十月間遭竊而脫離原所有人甲○○、黃國恩持有等情，業經證人甲
    ○○及另案被告柯孟宏證述明確，並有贓物認領保管單一紙在卷可稽，是該二具
    手機自屬刑法贓物罪章所稱之贓物無訛。又另案被告柯孟宏於出售前開二具手機
    予被告乙○○時，曾明確告知被告其來源係撿來等情，亦據被告乙○○於警訊中
    自承在卷，且核與另案被告柯孟宏於警訊中供述確有告知被告乙○○手機係撿來
    之情節相符，依此，被告於購買時既知該二具手機乃係另案被告柯孟宏侵占他人
    之遺失物而來，卻仍加以買受，其顯有故買贓物之犯行至為灼然；再者縱認被告
    辯稱是時另案被告柯孟宏未告知係撿來等語為真，然被告既認其各以四百元及六
    百元係較市價為便宜甚多，且另案被告柯孟對之亦明白表示並無保證書，而用以
    擔保其來源之正當性，衡情被告對該二具手機可能係來路不明之贓物即難諉為不
    知，然於此情形下，被告仍執意買受，益徵被告自始即有縱使所購得之手機均係
    贓物，亦與其本意不相違背之未必故意至明，而仍難解免其故買之罪責要屬當然
    ，綜上所述，被告上開所辯，顯屬事後飾卸之詞，實無足採，本件事證已臻明確
    ，被告犯行實堪認定。
二、核被告所為，係犯刑法第三百四十九條第二項故買贓物罪。被告先後二次故買贓
    物犯行，時間緊接，觸犯構成要件相同之罪名，顯係基於概括犯意反覆為之，應
    依連續犯之規定論以一罪，並加重其刑。爰審酌被告因一時貪念，致罹刑章，所
    犯情節尚非重大，且犯後態度尚稱良好，及所得財物已為被害人領回等一切情狀
    ，量處如主文所示之刑，並諭知易科罰金之折算標準，以資懲儆。至扣案之00
    00000000號台灣大哥大門號晶片一只雖係被告所有，惟非供其犯罪所用
    之物，爰不併為沒收之諭知，附此敘明。
據上論斷，應依刑事訴訟法第二百九十九條第一項前段、第四百五十二條，刑法第五
十六條、第三百四十九條第二項、第四十一條第一項前段、罰金罰鍰提高標準條例第
一條前段、第二條，判決如主文。
中      華      民      國    九十一    年      七      月    三十      日
                                  臺灣高雄地方法院刑事第三庭
                                      法    官  柯彩燕
右正本證明與原本無異。
如不服本判決，應於判決送達後十日內，向本院提出上訴狀。
                                書記官    楊真芬
中    華    民    國      九十一      年      八      月      二      日
